【裁判字號】    94,上更(一),612
【裁判日期】    950607
【裁判案由】    偽造文書
【裁判全文】
臺灣高等法院刑事判決             94年度上更(一)字第612號
上  訴  人
即  被  告  乙○○
上列上訴人因偽造文書等案件，不服臺灣士林地方法院88年度易
字第1028號，中華民國90年10月14日第一審判決（起訴案號：臺
灣士林地方法院檢察署88年度偵字第930號 ）提起上訴，本院判
決後，經最高法院發回更審，本院判決如下：
    主  文
原判決撤銷。
乙○○共同連續意圖為自己不法之所有，以詐術使人將本人之物
交付，處有期徒刑拾月。
乙○○被訴侵占部分無罪。
    事  實
一、乙○○明知其於民國八十六年四月十一日已被列為拒絕往來
    戶，與丙○○（於本院另案審理中）均明知自己並無支付能
    力，且無資力，竟共同基於意圖為自己不法所有之概括犯意
    聯絡，自八十六年六月間起至同年十二月間止，連續多次以
    成立珠寶公司欠缺資金為由，向丁○○詐借現款，並保證於
    該公司成立後，將聘丁○○為執行業務董事，並獲紅利分紅
    及乙○○、丙○○交付渠二人共同簽發之本票或丙○○簽發
    台北市銀行桂林分行（帳號００八五四一號）支票以之取信
    於丁○○，致丁○○信以為真，陷於錯誤，在台北市○○○
    路○段三十一號十一樓之三、之五及新生北路二段三十之一
    號丁○○住所等處，先後多次交付借款給乙○○及丙○○，
    共計新台幣（下同）四百九十一萬九千五百元（公訴人誤算
    為五百六十五萬元），嗣清償期屆至時，乙○○、丙○○二
    人又要求緩期提示票據，又於同年十二月二十日簽發以乙○○及丙○○為共同發票人之包含本金及利息，面額為五百六
    十五萬元之本票，作為擔保，而丙○○並簽一紙切結保證書
    ，承諾於八十七年元月三十一日償還，否則願提供乙○○所
    有坐落於南投縣草屯鎮○○○段之房屋七棟供作抵押擔保，
    然渠等二人嗣後並未還款，亦未提供上開房屋設定抵押權予
    丁○○，丁○○與乙○○、丙○○多次商討解決債務，乙○○均以擇日清償為由，虛與委蛇，避不見面，嗣丁○○於八
    十七年七月提示上開支票請求付款，均因屬「拒絕往來戶」
    而遭退票，丁○○始知受騙。
二、案經丁○○訴由臺灣台北地方法院檢察署呈請臺灣高等法院
    檢察署核令移轉臺灣士林地方法院檢察署檢察官偵查起訴。
    理   由
壹、程序部分
一、按「證人、鑑定人依法應具結而未具結者，其證言或鑑定意
    見，不得作為證據，刑事訴訟法第一百五十八條之三定有明
    文。而同法第一百五十九條之一第二項雖規定，被告以外之
    人於偵查中向檢察官所為之陳述，除顯有不可信之情況者外
    ，得為證據。惟該被告以外之人（含共同被告、共犯、被害
    人、證人等），於偵查中向檢察官所為之陳述，性質上仍屬
    傳聞證據（即審判外之陳述），然因檢察官依法有訊問被告
    、證人及鑑定人之權，證人、鑑定人且須『具結』，而檢察
    官向被告以外之人所取得之陳述，原則上均能遵守法律規定
    ，不致違法取供，其可信性極高，為兼顧理論與實務，因而
    規定除顯有不可信之情況者外，得為證據（參考刑事訴訟法
    第一百五十九條之一立法理由）。但被告以外之人於偵查中
    向檢察官所為之陳述，仍應依法具結，始有證據能力。」最
    高法院九十四年度台上第一六四四號判決採同一見解。查告
    訴人丁○○為被告以之人；丙○○對於被告乙○○之案件，
    亦為被告以外之人，具證人之適格，丙○○、乙○○二人係
    互有共犯關係之人，其於彼此之案件，具證人之適格，如欲
    以共犯丙○○之陳述作為其他被告乙○○犯行之證據，該共
    犯在本質上即屬證人，當應依人證之調查程序為之。本件檢
    察官於八十七年十月十三日、同年月二十二日訊問丙○○，
    均係以被告之身分予以訊問，至八十八年二月二十五日、同
    年三月十六日雖均以證人身分傳訊丙○○，惟並未諭令其具
    結，有各該訊問筆錄在卷可佐（見偵字第一八一八六號卷第
    二十一頁至二十三頁、二十五至二十八頁、偵字第九三○號
    卷第二十七至二十八頁、三十一至三十四頁）在卷可佐。告
    訴人丁○○於偵查中之陳述、丙○○前揭於偵查中不利於共
    犯乙○○之陳述，性質上均屬於證人，檢察官未依法令其具
    結，此等不利於被告乙○○之陳述，依法不得作為證據。
二、又依修正後刑事訴訟法施行法第七條之三規定：「中華民國
    九十二年一月十四日修正通過之刑事訴訟法施行前，已繫屬
    於各級法院之案件，其以後之訴訟程序，應依修正刑事訴訟
    法終結之。但修正刑事訴訟法施行前已依法定程序進行之訴
    訟程序，其效力不受影響。」，而九十二年二月六日修正公
    布之刑事訴訟法，業於同年九月一日施行，本件係於八十八
    年七月二十日修正刑事訴訟法施行前繫屬於原審法院，此有
    原審法院收文章蓋於台灣士林地方法院檢察署八十八年七月
    二十日士檢會八八偵九三○字第五○二○號送審函乙紙在卷
    可稽（見原審卷第一頁）。本件引用證人陳昇華之檢察官之
    偵訊筆錄，均係修正刑事訴訟法施行前依當時之法定程序所
    製作取得之證據，其證據能力不因修正刑事訴訟法實施而受
    影響。
貳、有罪部分：
一、訊據被告乙○○固坦承於上開時、地與丙○○共同向告訴人
    丁○○洽借現款，然矢口否認有詐欺犯行，辯稱：因公司成
    立不久，遭查封始無力清償，借款均有給付告訴人丁○○三
    分利息。原先伊只向告訴人借二百多萬元，告訴人要伊還他
    五百多萬元，伊不是詐欺，是做生意失敗而無法清償云云。
    惟查：
  (一)、被告乙○○於八十六年六月間起至同年十二月間止，於台
      北市○○○路、新生北路等處，以需款週轉及讓告訴人擔
      任執行業務董事，並獲紅利分紅為由，與丙○○借票，共
      同持丙○○開立之支票向告訴人丁○○陸續借款，每於借
      款票據期限屆至時，即向告訴人要求換票，迄八十六年十
      二月十日經告訴人丁○○屢次催討，被告始與丙○○共同
      書立切結保證書，保證積欠之本金及利息共五百六十五萬
      元債務將於八十七年一月三十一日清償，並願提供南投縣
      草屯鎮○○○段之房屋乙棟給告訴人丁○○供作抵押擔保
      ，同時二人共同開立面額五百六十五萬元之本票各乙紙，
      交付告訴人丁○○收執作為擔保。惟屆期被告仍未清償上
      開欠款，嗣經告訴人持被告所交付丙○○名義之借款支票
      向銀行提示，上開支票悉因丙○○已為拒絕往來戶而遭退
      票之事實，業據被告乙○○自承在卷（見原審卷第三十三
      頁、一二三頁、本院前審卷第一五一頁、一五四頁、本院
      卷第八十二頁），核與告訴人丁○○於丙○○另案被訴偽
      造文書案件原審審理時證稱：乙○○自八十六年六月間至
      十二月間有分批向伊借錢，丙○○、乙○○他們共同向伊
      借錢，有時是乙○○出面，有時是丙○○出面，以成立珠
      寶公司欠缺資金為由向伊借錢，一共借了四百九十一萬九
      千五百元，每一次借的錢，本票或支票到期都沒有還，要
      求換票，期間二人沒還過錢，一直在換票，交給伊的票都
      是丙○○名義的票據，他們所開出的支票都是退票，經提
      示都是拒絕往來的票，他們是以暫時欠缺資金為由，丙○○是說成立珠寶公司需缺資金要週轉，他們開支票向伊借
      ，說一定會還錢，也承諾在公司成立後要聘請伊當執行董
      事，結果都沒有實現，票都跳票，珠寶公司最初有經營，
      幾個月後就煙消雲散。伊借錢給他們是希望他們能把生意
      做起來，借出的款項能回收，且借錢的過程中，被告又把
      重慶北路一段三十一號十一樓之三、之五的房子免費提供
      給伊住，說要送給伊，伊覺得他們很有誠意，後來才發現
      房子不是他們的。最後他們說願意付利息，所以乙○○、
      丙○○當場簽發了保證票給伊，丙○○並在本票上註記保
      證票字句，連利息同意要還伊五百六十五萬元，這保證票
      ，也是跳票，沒有兌現，南投草屯的房子說要辦抵押，實
      際上也沒有辦，後來伊才知是詐術等語（見原審另案九十
      三年訴字第八○二號影卷第二十八至三十一頁），於本院
      中亦結證稱：被告說她要成立珠寶公司資金不足，需款週
      轉，被告借錢金額是陸續借的，會拿本票來借，若是支票
      就沒有本票，有給利息，每次都是用換票的方式，她拿的
      都是拒絕往來的票等語（見本院卷第七十九頁、一三三頁
      反面）；及證人丙○○於原審中證述：「八十六年間被告
      有向告訴人借錢，開我的票，我借票給被告，因向告訴人
      借錢要用票，被告向告訴人借錢，我有出面，票是借款數
      天後我開好給告訴人，非當場借款交付」等語（見原審卷
      第一八八至一九○頁），嗣於其另案被訴偽造文書案件時
      於原審中供稱：「被告跟告訴人借錢，乙○○借用我票，
      用我名義簽發本票及支票交付告訴人做為借款之依據，八
      十六年十二月十二日算帳後，我與被告共同簽發一張本票
      及保證書，我有以草屯的房子做抵押的保證書，後來草屯
      的房子沒有移轉到我名下，也沒辦法辦抵押，五百六十五
      萬的保證票也沒有兌現」等語（見原審另案九十三年訴字
      第八○二號影卷第十頁），互核一致，並有告訴人提出之
      被告乙○○與共犯丙○○共同簽發之本票、切結保證書各
      乙紙及丙○○簽發之支票暨退票理由單各四紙、會算資料
      及支票、本票共八紙等資料附卷可參（見偵字第一八一八
      六號卷第六頁、第七頁、九至十二頁、原審卷第二一四至
      二七一頁），上開事實，應可認定。
  (二)、又被告乙○○於八十三年間向案外人陳青青借款一百萬元
      未予清償，經臺灣臺北地方法院認其犯詐欺罪，判處拘役
      五十日，緩刑二年確定，此有該院八十五年易字第五八一
      三號判決書一份附卷可稽（見原審卷第五十四頁），同案
      共犯丙○○於七十八年間與案外人何文通間因出售房屋詐
      欺價金三百二十萬元，未予全數返還，經台灣高等法院台
      南分院於八十八年二月間判處有期徒刑一年二月確定，有
      台灣高等法院台南分院八十七年度上易字第一五五六號判
      決書一份在卷可稽（見原審卷第十八至二十三頁），且被
      告乙○○於八十六年四月十一日已被列為拒絕往來戶，其
      於八十五年十二月三十日至八十六年八月五日其退票之金
      額高達七百八十四萬九千九百元，此有台北市票據交換所
      八十九年六月二十六日（八九）北票字第四五五六號函（
      見原審卷第一四二至一四四頁）在卷可稽，而共犯丙○○
      於八十六年十月十日被銀行列為永遠拒絕往來戶，其自八
      十六年八月十五日至八十七年七月二十一日，退票金額高
      達三千二百一十一萬八千三百五十元，此有台北市票據交
      換所八十八年五月二十日（八八）北票字第三六八六號函
      （見臺灣士林地方法院檢察署八十八年偵字第九三０號卷
      第六十六至六十七之二頁）在卷可稽，被告乙○○辯稱退
      票金額約七、八十萬元，因伊的退票有的有換票回來云云
      （見本院前審卷第三十二頁），顯與事實不符，尚難信採
      。被告就其與共犯丙○○二人於八十六年間，均已被列為
      拒絕往來戶之事實，承認在卷（見本院前審卷第三十二頁
      、本院卷第八十三頁），復於原審中自承其因債信不佳無
      法請領支票使用，在八十六年二、三月就拒絕往來，乃向
      丙○○借票，後來開的都是丙○○的票等情（見原審卷第
      一二六頁、一八六頁），參諸被告乙○○於八十五年間，
      向陳昇華租用台北市○○○路房屋，每月租金高達十五萬
      元，又以二百萬元承受屋內之華麗裝潢，被告在租得房屋
      後二、三個月後即有拖欠陳昇華租金及二百萬元裝潢費用
      之情事，業據證人陳昇華於偵查中（見前揭偵查卷第六十
      九頁反面至七十頁）結證屬實，而斯時被告乙○○連公司
      房屋租金都無法支付等情，亦為被告乙○○於共犯丙○○
      另案被訴偽造私文書案件中自承在卷（見原審另案九十三
      年訴字第八○二號影卷第四十八頁反面），是被告乙○○
      及共犯丙○○於八十六年向告訴人借款時，已明顯無支付
      能力，渠二人更交付所簽發與借款同額之到期顯然無法兌
      現之本票、支票，並一再向告訴人以成立珠寶公司需款週
      轉為由借款，票期屆至即再以換票方式拖延，亦足證其有
      不法所有之意圖，以詐術使告訴人陷於錯誤，而交付財物
      之犯行甚明。
  (三)、被告雖一再辯稱：向告訴人借款五百六十五萬元，其中有
      利息云云（見偵字第九三○號卷第三十二頁反面），復又
      辯稱：會算之四百九十一萬九千五百元金額是包含利息在
      內云云（見本院前審卷第一五一頁），惟被告乙○○就其
      向告訴人借款之借款金額乙節，先於原審中稱：共向告訴
      人借四百多萬，加上利息五百多萬元（見原審卷第三十三
      頁），又稱：五百六十五萬元是包括三分利息在內的金額
      （見原審卷第一二三頁），再稱：伊借本金二百八十幾萬
      ，加上利息共四百多萬（見原審卷第一八二頁），復稱：
      本金只有二百八十幾萬，他自己加計利息才有四百九十一
      萬元這麼多（見原審卷第二○七頁），於本院前審中辯稱
      ：伊所欠本金約二百七十萬元，但還要加上三分的利息（
      見本院前審卷第三十二頁）、是連利息才四百九十一萬多
      元（見本院前審卷第一五一頁），被告乙○○就其借款本
      金及利息之金額先後供述，已有不一，然依告訴人於原審
      中指述：實際借給被告的金額不含利息的話應是五百萬元
      左右（見原審卷第一二四頁），又稱共借被告四百萬出頭
      的現金（見原審卷第一八六頁）、起訴書所載五百六十五
      萬元本票，除本金部分外為利息等語（見原審卷第三二三
      頁），且被告亦曾自承有向告訴人借款四百多萬元之本金
      ，加計利息後為五百多萬元等語（見原審卷第三十三頁）
      ，參諸證人即告訴人丁○○於本院審理中結證稱：被告借
      款金額都是陸續借的，會拿本票來借，若是有支票就沒有
      本票，有給利息，每次都是用換票的方式等語（見本院卷
      第一三三頁反面），核與被告於本院中所供：是陸續向告
      訴人借錢週轉，伊都是用本票借錢的，只要還錢就會拿回
      本票，若是開支票給他的話，他要還伊本票，伊有付三分
      利息給告訴人等語（見本院卷第一三三頁），被告既係陸
      續持票向告訴人借款，被告持向告訴人借款之支票或本票
      ，如欠款未還，則上開票據自在告訴人持有中。而據證人
      即共犯丙○○與告訴人根據被告所持丙○○開立向告訴人
      借款之退票支票會算結果，金額實為四百九十一萬元（見
      原審卷第二○七頁），亦有丙○○簽立之會算結果資料乙
      紙在卷足憑（見原審卷第二一四頁），堪認告訴人借款之
      本金應為四百九十一萬九千五百元，可見告訴人訴稱遭被
      告詐騙五百六十五萬元之款項，金額顯然有誤，僅部分為
      借款本金，其中尚包括被告所應支付之借款利息，此由告
      訴人所提出之乙○○、丙○○簽發之本票及丙○○簽立切
      結保證書等資料，其上均載明五百六十五萬元係包括本金
      及利息在內之事實（見偵字第一八一八六號卷第六頁、第
      七頁），益足證之。被告辯稱上開會算金額是包括利息及
      借款本金在內云云，尚無足採。被告向告訴人詐騙借款之
      本金應為四百九十一萬元九千五百元，洵可認定。
  (四)、另被告所辯伊借款時均有給付告訴人丁○○三分利息乙節
      ，經查，被告與丙○○向告訴人表示借款時，確有主動表
      示要加計利息，惟並未實際給付，而係於屆期時以換票方
      式開票支應等情，已據證人即告訴人丁○○於於原審中證
      陳：「（被告有無付你利息？）起訴書所載五六五萬本票
      ，除本票部分外為利息，但本息迄未受清償」等語（見原
      審卷第三二二至三二三頁），復於本院審理中再結證稱「
      （五百萬元有無含利息？）是她主動有加上利息的，我也
      不知道有多少」、「（乙○○有無給現金，還你利息、本
      金過？）從來沒有」（見本院卷第八十頁）、「金額都是
      陸續借的，會拿本票來借，若是有支票就沒有本票，有給
      利息，每次都是用換票的方式，她拿的票都是拒絕往來的
      票。」、「（有算利息給你？）他有算，他自己有給」等
      語（見本院卷第一三三頁反面）明確，並經證人丙○○於
      本院中結證稱：每次到期時就要伊去幫忙換票，乙○○對
      伊說有還本息，實情伊並不清楚，未曾現場看到乙○○有
      還錢給告訴人等語（見本院卷第七十六頁）屬實，此由被
      告與丙○○共同開立之切結保證書及擔保債務之本票上均
      載明該五百六十五萬元金額係包含本票及利息在內（見偵
      字第一八一八六號卷第六至七頁），益足證之。而以被告
      及共犯丙○○二人於借款當時均已債信不良，且為票據之
      拒絕往來戶，卻仍以渠等簽發之本票或支票，持向告訴人
      充作借款之擔保或作為以換票方式支付利息之工具等情以
      觀，實難認被告於借款當時確有支付利息之真意。至被告
      雖辯稱借款前幾筆有付本金，後來都付利息云云（見偵字
      第九三○號卷第三十三頁反面），復於原審中辯稱：告訴
      人確有向伊收取三分利息，迄至六月底止，伊已付告訴人
      利息一百八十萬元等語（見原審卷第三二三頁），惟其於
      原審中已自承：伊是向丙○○借票借告訴人，告訴人是因
      伊未付利息，他才說伊詐騙等語（見原審卷第六十四頁）
      ，且被告亦無法提出支付利息之憑據資料，以供本院調查
      核實，自難憑採。是被告既無實際給付借款利息，亦難認
      有何支付利息之真意，其上開所辯，自難遽採為有利於被
      告之認定至明。
  (五)、綜上所述，被告所辯，顯係畏罪卸責之詞，不足採信，本
      件事證明確，被告犯行堪以認定。
二、核被告乙○○所為，係犯刑法第三百三十九條第一項詐欺取
    財罪。被告就上開犯行與丙○○間有犯意之聯絡、行為之分
    擔，均為共同正犯。被告先後丁○○向詐欺款項，時間緊接
    ，犯罪構成要件復相同，顯係基概括犯意而為，係連續犯，
    以一罪論，並加重其刑。
三、原審以被告乙○○詐欺取財犯行事證明確，予以論科，固非
    無見，惟查：被告乙○○雖另於八十六年八月底向告訴人分
    二次各借得如附表一、二所示一萬六千股、六千六百九十四
    股台鳳公司股票交付楊宗麗抵押借款變賣抵償及交付陳昇華
    變賣折抵房租，然經本院調查並無證據足資證明被告前開借
    用台鳳公司股票後交付第三人變賣股票之行為，均涉有侵占
    罪嫌；至被告前揭所為是否另有涉盜蓋印章、行使偽造私文
    書之犯行，未據檢察官提起公訴，亦非本件起訴效力所及，
    本院自不得合一審究（均詳如后述），原審遽因認被告此部
    分行為併涉有行使偽造私文書及詐欺取財罪嫌，而與前揭有
    罪之詐欺取財部分犯行，有連續犯、牽連犯之裁判上一罪之
    關係，而予論科，自有未洽。
四、被告乙○○上訴意旨，仍執陳詞否認其與共犯丙○○共同詐
    欺取財之犯行，指摘原審判決不當，雖無理由，惟原審關於
    被告乙○○詐欺取財罪部分之犯行，既存有前揭瑕疵而無可
    維持，自應由本院將原審關於被告乙○○前開部分之判決予
    以撤銷改判。爰審酌被告為週轉資金致犯本件詐欺犯行，詐
    得金額四百九十一萬九千五百元及其犯罪手段、所生危害、
    犯罪後之態度等一切情狀，量處有期徒刑十月，以資懲儆。
、無罪部分：
一、公訴意旨略以：被告乙○○於取得丁○○之款項後，仍無法
    填補資金不足之窘境，於民國八十六年八月底，房東陳昇華
    催討租金甚急，因無法支付租金，向丁○○以選購珠寶為由
    ，擬借用台鳳股份有限公司股票（下簡稱台鳳股票）以便提
    供擔保，丁○○為使乙○○之公司順利營運，以便取回本金
    ，遂同意之，分二次各交付一萬六千股、六千六百九十四股
    之台鳳公司股票予乙○○，乙○○取得股票後，旋即交付陳
    昇華擔保租金之清償，陳昇華因需現款而拒絕，乙○○竟意
    圖為自己不法之所有，違背充當擔保品之約定，變更持有之
    意思，由丙○○加蓋丁○○之印章，交付陳昇華變賣折抵房
    租，嗣丁○○與乙○○、丙○○多次商討解決債務，乙○○
    均以擇日為由，虛與委蛇，且避不見面，另丙○○發現供擔
    保用之台鳳公司股票竟遭變賣，始知受騙，因認被告乙○○
    另涉有刑法第三百三十五條第一項之侵占罪嫌云云。
二、訊據被告乙○○固坦承於上開時、地與丙○○向告訴人丁○○洽借股票，然矢口否認涉有侵占罪嫌，辯稱：因公司成立
    不久，遭法院查封始無力清償，因將股票向朋友借款，無力
    清償而遭變賣。告訴人因見伊被房東趕，才說要拿股票出來
    ，供擔保之股票為告訴人同意出售，並經其當場蓋印，伊並
    無盜蓋告訴人印章，嗣後也買了二萬股台鳳股票還給告訴人
    ，股票及告訴人之身分證、印章是告訴人所交付，告訴人說
    ：若有出售，事後要還他等語。
三、公訴人認被告乙○○此部分涉犯侵占犯行，無非係以(一)告訴
    人丁○○之指述、(二)證人陳昇華之證述及(三)本票、切結保證
    書、支票等資料等為其主要論據。
四、按「犯罪事實應依證據認定之，無證據不得認定其犯罪事實
    」；又「不能證明被告犯罪者，應諭知無罪之判決」，刑事
    訴訟法第一百五十四條第二項、第三百零一條第一項前段分
    別定有明文。次按，所謂證據，係指直接間接足以證明犯罪
    行為之一切證人、證物而言；且事實之認定，應憑證據，如
    未能發現相當證據，或證據不足以證明，自不能以推測或擬
    制之方法，以為裁判基礎，最高法院三十年上字第一二八號
    、四十年臺上字第八六號判例均可資參考。復按，認定不利
    於被告之事實，須依積極證據，苟積極證據不足為不利於被
    告事實之認定時，即應為有利於被告之認定，更不必有何有
    利之證據，最高法院三十年上字第八一六號判例意旨可資參
    照。再告訴人之告訴，係以使被告受刑事訴追為目的，是其
    陳述是否與事實相符，仍應調查其他證據以資審認，最高法
    院五十二年台上字第一三○○號判例意旨亦可參照。經查：
  (一)、被告乙○○於八十六年八月中旬、同年九月以其珠寶公司
      欲向臺北市政府競標珠寶，需提供相當之擔保品供臨時擔
      保之用，先後向丁○○借用其所有之如附表一所示一萬六
      千股、附表二所示六千六百九十四股之台鳳公司股票等情
      ，業據被告乙○○自承在卷（見原審卷第四十三頁反面、
      四十四頁反面），核與證人即告訴人丁○○於共犯丙○○
      另案被訴偽造文書案件原審審理時證述「乙○○出面講她
      要借股票，也是說要參加標珠寶，資金不夠，要跟我借股
      票去參加保證。他們標得珠寶後能夠賺錢，我就能把出借
      的錢收回來。乙○○說要拿股票去標珠寶做保證用。丙○○跟乙○○他們二個都講，因為經濟吃緊，借股票後等難
      關渡過後，再把錢還我。我可以確認乙○○向我借股票是
      做標珠寶臨時保證之用。」等語情節相符（見原審另案九
      十三年訴字第八○二號影卷第三十一頁反面至三十三頁）
      ，而被告乙○○向告訴人借用上開台鳳公司股票乙節，亦
      經證人丙○○於其被訴偽造私文書案件原審審理中供述綦
      詳（見原審九十三年度訴字第八○二號影卷第十頁反面、
      十八之一頁反面、二十七頁），是被告乙○○向告訴人借
      用如附表一、二所示之台鳳公司股票之事實，洵可認定。
      又被告乙○○於借得上開如附表一所示之台鳳公司股票後
      ，於八十六年八月中旬，因需款週轉而持附表一所示之十
      六張股票向不知情之楊宗麗辦理抵押借款借得六十萬元，
      嗣因被告乙○○屆期仍未清償，楊宗麗乃將上開台鳳公司
      股票委託第三人馮沛代為出售取償被告積欠之債務；其後
      ，於同年九月十日又因被告與丙○○共同租賃之台北市○○○路○段三十一號十一樓之五辦公處所，已積欠房東陳
      昇華租金多期，被告乙○○又將借得如附表二所示之台鳳
      公司股票，交付不知情之房東陳昇華抵付租金使用，上開
      股票嗣亦為陳昇華所出售等情，除據被告乙○○於偵查及
      原審中供承不諱（見偵字第九三○號卷第三十四頁，原審
      卷第三十三頁、四十三頁反面至四十四頁、一八三至一八
      四頁），亦經證人陳昇華、馮沛、楊宗麗於原審中分別證
      述明確在卷（見原審卷第一○○至一○二頁、二五九至二
      六三頁、二七五至二八○頁），並有證人丙○○及被告自
      承為親簽之切結書一紙、暨告訴人庭呈台鳳公司股務代理
      人元大證券股份有限公司股務代理部出具之告訴人股東戶
      號一三○四八號帳戶，迄至八十七年十月十九日止交易進
      出明細、台鳳公司八十九年七月十七日（８９）鳳管字第
      五一九號函及所附丁○○於八十六年間台鳳公司股票過戶
      記錄等附卷可稽（見偵字第一八一八六號卷第八頁、原審
      卷第一二九頁、一四五至一四八頁），此部分事實固可認
      為真實。。
  (二)、惟本件首應究明者，係被告乙○○出售上開台鳳公司股票
      是否得告訴人之同意授權所為？依證人即告訴人丁○○於
      本院審理中證陳：「台北市政府有珠寶要標售，要交保證
      金，我說給臨時保證沒有問題，不可以賣，但被告拿去後
      就賣掉了、我給她股票是要做擔保的，她告訴我說是臨時
      擔保只要十天就好，過了十天還是沒有拿回來，後來等她
      賣掉了之後，我才知道」等語（見本院卷第一三四頁正反
      面），而被告則辯稱：出售上開台鳳公司股票確實係得告
      訴人同意所為等語，告訴人丁○○與被告乙○○二人各執
      一詞，經查：
  １、就被告乙○○向告訴人借得之一萬六千股台鳳公司股票部
      分：
      據證人楊宗麗於原審中所證：「被告乙○○於八十六年間
      持台鳳股票擔保質押時，當時被告持他替丁○○寫的一張
      紙條當借據，上面寫他（指丁○○）要向我借錢，並由被
      告當代理人，並帶股票及丁○○之印章過來，我有核對印
      章及他帶來的那張紙之印章相同，該紙條上記明五天內他
      要清償，借款人是乙○○。該紙條內容是記載：用台鳳股
      票質押借款向我借款六十萬元，五天內要來贖回股票，不
      然質押之股票由我全權處理，該紙條之內容是授權乙○○
      處理丁○○之台鳳股票，我交給我妹婿馮沛處理。證人馮
      沛之前作證所稱「乙○○曾交付之委託書」即上開同一紙
      條，上註明台鳳股票號碼及張數，紙條內容不知道何人書
      寫，來之前就寫好了，事後丁○○的印章於我請馮沛出售
      股票後，即交還被告乙○○等語（見原審卷第二七六至二
      七八頁）；證人即楊宗麗之妹婿馮沛（即提供證人楊宗麗
      其於大展證券之帳號第五０五Ａ0000000號戶頭，
      而將質押股票賣出者）於原審中亦證稱：「楊宗麗將股票
      所有人丁○○之印鑑（不是楊宗麗）、委託書一張送到我
      家交給我，當時他稱友人乙○○要向其借錢，股票質押到
      期未償還，他有權將股票賣出處分。楊宗麗有提出乙○○
      向楊宗麗借款之契約書，上有丁○○之簽署（邊註記乙○○代簽），並蓋丁○○之印鑑章，並有附帶上丁○○名義
      之授權書，內載授權乙○○全權處理他的股票」等語（見
      原審卷第二六一至二六三頁），可見證人楊宗麗之所以接
      受被告乙○○持附表一所示之台鳳公司股票質押借款，係
      因被告乙○○持上開股票及股票所有人丁○○之印鑑章與
      蓋用丁○○印鑑章之「借據兼授權書」，言明如未贖回，
      楊宗麗可直接出售上開股票取償。而前述證人所陳被告曾
      提出上載被告乙○○被授權全權處理股票意旨之「借款兼
      授權書」，雖經本院遍查全卷並無該「借據兼授權書」資
      料附卷可供參酌，且告訴人亦否認有簽發授權書之事實等
      語（見本院卷第二十七頁、七十九頁），則上開「借據兼
      授權書」究為何人所簽發，雖無從審認，惟被告乙○○確
      曾提出告訴人丁○○股票帳戶真正之印鑑章，以供楊宗麗
      辦理股票質押及辦理出售事宜之事實，則確係事實無誤。
  ２、再就被告乙○○向告訴人借得六千六百九十四股之台鳳公
      司股票部分：
      另據證人即被告乙○○租用處所之房東陳昇華於偵查中證
      稱「（問：股票是抵押否？）他說股票是別人抵押在他這
      裡的，他原說是要抵押給我，我說我要的是現金，丙○○
      即拿出丁○○之印章來蓋，乙○○也在，即表示可以出賣
      ，所以才有切結書」、「（問：他有無說丁○○之股票不
      能賣？）有，他說是丁○○抵押的，不能賣，但我認為沒
      用，他們才去拿印章來蓋…」等語（見士林地方法院檢察
      署八十八年度偵字第九三０號第七十頁），復於原審證稱
      ：「賣掉（股票）需要讓渡書、身分證影本、印章事先已
      蓋好，被告拿給我時本無，我後又要求他連同切結書一起
      給我，約隔一、二天後，是他當場蓋告訴人的章」、「被
      告是帶我去丙○○辦公室…，寫切結書及蓋章時告訴人均
      未在」、「告訴人蓋章時不在場，是被告說要去找告訴人
      拿章，一會兒就回來…」等語（見原審卷第一○○至一○
      一頁），參以上開元大京華證券股份有限公司九十年八月
      十三日（九○）元京證股（二）字第○七一九號函及所附
      「上市股票質押或轉讓應備文件及程序」暨範本等（見原
      審卷第二四六至二四八頁），上市公司股票轉讓時須在股
      票背面出讓人欄及股票轉讓過戶申請書出讓人欄，蓋用出
      讓人印鑑章，經核印後始得辦理；台鳳股份有限公司八十
      九年七月十九日（八九）鳳字第五一九號函亦說明，股票
      過戶只需核對股票及轉讓過戶書上之原留印鑑是否相符，
      即為已足（見原審卷第一四五頁），可見被告乙○○所持
      為證人陳昇華辦理股票轉讓事宜之告訴人丁○○之印鑑章
      ，要屬真正無疑。
  ３、又告訴人雖否認有交付印鑑章及身分證資料予被告乙○○
      之事實，惟依證人即告訴人丁○○於本院審理中所證：「
      被告說要將十一樓的房子送我及董事要給我做，股票、印
      鑑章就沒有帶在身上，就放在辦公室抽屜，抽屜都有鎖，
      鑰匙都是乙○○給我的」、「（第二次交股票、印章給丙○○？）是的，他們告訴我說要繳房租，因為他們拿不出
      來，要借股票給房東，作擔保說一定會繳房租，因為他們
      說幾千萬的房子無條件要給我，所以我就借給他們了」、
      「（辯護人問：你拿給丙○○用的是印鑑章？）答：是的
      。」「平常我的印章有二個，印鑑章與身分證放在一起，
      其他印章都是新的，沒有用過」等語（見本院卷第七十九
      至八十二頁），證人即告訴人丁○○既已自承被告第二次
      借股票時，確有交付股票及印鑑章予丙○○之事實，且告
      訴人前揭所述雖意指被告亦持有辦公室鑰匙，可自行取得
      辦理股票過戶之印鑑章云云，然以告訴人所陳其辦公室抽
      屜內放置二顆印章及證人楊宗麗、馮沛所證被告於上開股
      票質押借款之過程，其所交付者確屬股票帳戶之印鑑章無
      訛，其間被告亦無因拿錯印章而有更換印章等情以觀，苟
      非告訴人「自行交付」辦理過戶之股票帳戶印鑑章予被告
      與丙○○，被告乙○○及丙○○何以知悉真正之印鑑章為
      何？況據證人甲○○於本院審理中到庭結證稱：「被告在
      東威洋行經營珠寶項目，幾乎天天去東威洋行，吃飯也在
      店裡與大家一起吃，在裝潢時因為告訴人天天來，伊有問
      被告，被告說告訴人是幕後老闆」等語（見本院卷第六十
      七至六十八頁、七十一頁），參諸被告將告訴人丁○○股
      票帳戶印鑑章先後交付證人楊宗麗轉交證人馮沛及交付證
      人陳昇華辦理股票移轉過戶事宜，並非一時半刻即可辦妥
      ，告訴人既幾乎天天到辦公室，且據證人甲○○於本院審
      理中到庭結證稱：「告訴人又住在重慶南路十一樓，睡在
      辦公室裏邊」等語（見本院卷第七十一頁、七十二頁），
      豈可能就其股票印鑑章及身分證資料為被告私自拿取辦理
      股票過戶不見數日之情，全然不知？再者，證人即丙○○
      亦於原審中證述：「台鳳公司股票背面非我蓋用告訴人印
      章，是告訴人在大廳交付印章、身分證，我給證人陳昇華
      蓋章」等語（見原審卷第一九○頁），於本院審理中結證
      稱：「告訴人也在那裡住，是告訴人同意的，我借股票要
      還給房屋租金，告訴人也都在場，他不可能不知道，因為
      房東來了，不給租金不再續租，所以拿股票給房東，後來
      房東說要賣，告訴人有同意，不然怎會有印章，告訴人自
      己將印章拿出來拿給我，我拿給陳昇華。第一次乙○○拿
      了股票、印章、支票說要週轉，但借給楊宗麗時，我不在
      場。第二次印章股票是丁○○交給我，我交給屋主陳昇華
      的」等語（見本院卷第七十三頁、七十四頁、七十七頁）
      ，核與被告乙○○一再於偵查中供稱：「告訴人借我台鳳
      公司股票週轉，如賣掉後要買還他」（見偵字第九三○號
      卷第三十三頁），復於原審中供稱：「借股票是說要標珠
      寶、服飾也有去標，一開始是說要做擔保，後來才告訴告
      訴人要變賣，他同意後才賣掉，第二批說要向陳昇華買裝
      潢，將二百萬中的一百萬給陳昇華，告訴人就拿出印鑑」
      （見原審卷第三十三頁）、「要標生意向他週轉，本來要
      抵押，隔天我告訴他，要向他週轉，會買回給他，切結書
      是事後補寫的，他有同意變賣才給身分證、印章，借第二
      批股票時，他說要借我，我再買回」等語（見原審卷第四
      十四頁正、反面），於本院前審中供稱：「當初我們有與
      告訴人商量過，他同意我們把股票賣出，但要買回來還給
      他，告訴人的身分證、印章都是他拿給我的，經過他同意
      ，伊才拿去向楊宗麗借錢」等語（見本院前審卷第一五三
      至一五五頁）情節，互核相符，從而，被告持以辦理股票
      過戶之告訴人身分證資料及股票帳戶印鑑章應係告訴人同
      意轉讓後所交付，洵堪認定，否則告訴人丁○○果若僅借
      用台鳳公司股票供被告參與投標，並未事後同意被告暫將
      台鳳公司股票抵押借款週轉或將之抵付房屋租金，又何以
      交付股票帳戶印鑑章以憑供辦理股票過戶事宜？是被告辯
      稱：告訴人同意伊將股票賣出；告訴人之身分證、印章均
      是告訴人主動交付，其未「偷拿」告訴人之身分證、印章
      等語，尚非無據。
  (三)、另上開被告乙○○及丙○○事後於八十七年五月二十五日
      親立之切結書所載意旨：渠二人向告訴人丁○○所借用之
      附表一、二之台鳳公司股票，約定於八十七年六月五日前
      贖回於丁○○所指定之人，一切費用由乙○○、丙○○負
      擔，總計貳萬多股上項股票作為非賣品臨時擔保之用等語
      （見偵字第一八一八六號卷第八頁）。上開切結書內雖載
      有「總計式萬多股上項股票為非賣品作為臨時擔保之用」
      等字句，證人丙○○亦證陳係伊書立（見本院卷第七十七
      頁），經核該紙切結書書立日期為八十七年五月二十五日
      ，距被告乙○○及丙○○取得股票之八十六年九月間已經
      有八月之久，顯係被告乙○○及丙○○將前揭股票出售後
      ，告訴人事後為求存證所補寫，得否以此推認告訴人丁○○於交付上開附表一、二所示台鳳公司股票時，並未同意
      被告讓售，已非無疑。況且斯時告訴人提示被告借款所交
      付之丙○○簽發之支票，悉皆因拒往而退票，告訴人於索
      償未果之情形，是否因此事後反悔授權同意轉讓股票，亦
      非無可能，尚難遽以被告乙○○及丙○○事後書立之切結
      書上載有「上項股票為非賣品作為臨時擔保之用」等字句
      ，即認告訴人並未授權同意被告將附表一、二所示之台鳳
      公司股票讓售他人，而為不利於被告乙○○之認定至明。
  (四)、又證人甲○○前證述關於告訴人丁○○為被告乙○○經營
      之東威洋行幕後老闆云云，係聽聞自告訴人片面之陳述，
      傳聞陳述，不得作為證據，尚不足為有利於被告之認定；
      另證人即當時任職於被告所開設之珠寶公司之職員劉哲民
      雖於原審中證陳：被告以前為伊老闆，伊於八十六年年中
      到職，伊知悉被告向告訴人借股票之經過，他們談時伊有
      在場，告訴人說要幫被告公司周轉，說股票到時再一一還
      給他相同張數，有另給她身分證、印章等個人資料，當場
      在公司影印，原本還告訴人、印章用完才還他，時間是距
      我到被告公司約一年後云云（見原審卷第七十一頁），然
      證人劉哲民稱其到職時間為八十六年年中（見原審卷一第
      七十一頁），其所證告訴人丁○○交付身分證、印章等個
      人資料予被告乙○○及共犯丙○○，授意被告可將借用台
      鳳公司股票出售之事約莫為一年後所發生，均與被告乙○○及丙○○向告訴人丁○○取得台鳳公司股票之時間不符
      ，尚不足採為有利於被告之認定。
  (五)、至本院前審經被告乙○○同意後送請調查局對被告就(1)告
      訴人有無交付身分證、印章；(2)是否偽造告訴人之授權書
      等情進行測謊，鑑定結果均呈情緒波動反應，研判被告有
      說謊，此有法務部調查局測謊報告書乙紙在卷可稽（見本
      院前審卷第一一四頁）。惟按測謊之鑑驗，係就受測人對
      相關事項之詢答，對應其神經、呼吸、心跳等反應而判斷
      ，其鑑驗結果有時亦因受測人之生理、心理因素而受影響
      ，該鑑驗結果固可為審判之參考，但非為判斷之唯一及絕
      對之依據，鑑驗結果是否可採，應由法院斟酌取捨（最高
      法院八十五年度台上字第五七九一號判決參照）。由於測
      謊結果之可靠性如何，尚無定論，是無論國內外對於測謊
      此一尚未完全發展成熟之科學證據手段，或得以之作為從
      事刑案偵查人員辦案之參考，尚不能據以為被告有罪認定
      之惟一依據。本件被告雖對上開問題經測試呈情緒波動之
      反應，研判有說謊。惟此種測謊判定之證據之價值，尚未
      能為學界及社會所共同接受，自難做為被告有罪認定之惟
      一依據。
  (六)、綜上，本件公訴意旨認被告乙○○此部分涉犯侵占犯行所
      憑之事證尚存有合理之懷疑，而未達於確信為真之程度，
      尚難僅憑告訴人之指訴及被告乙○○向告訴人丁○○借得
      如附表一、二所示之台鳳公司股票後，先後將上開台鳳公
      司股票持向楊宗麗辦理抵押借款及交付陳昇華抵付租金使
      用之客觀行為，而認定被告乙○○於借用股票之初，有易
      持有為所有之侵占意思之犯行。是被告此部分犯行，尚屬
      不能證明，自難以該罪相繩。此外，復查無其他積極證據
      或具體事證足認被告此部分亦涉有上開犯行，揆諸前開法
      條及判例意旨，本件既不能證明被告乙○○涉有侵占犯罪
      ，依法應為被告此部分無罪之諭知，原審就卷內所存各項
      證據，未詳予勾稽、審認，遽認被告乙○○此部分與前開
      有罪部分犯行有連續犯、牽連犯之裁判上一罪之關係，而
      予論罪科刑，顯有未洽。被告乙○○上訴意旨，指摘原判
      決此部分不當，求予撤銷改判，為有理由，自應由本院將
      原審關於被告乙○○此部分之判決予以撤銷改判，另為被
      告乙○○此部分無罪之諭知，以臻妥適。
肆、本件檢察官並未起訴被告乙○○盜用印章罪
一、按「刑事訴訟法第二百六十四條第二項關於起訴書程式之規
    定，旨在界定起訴及審判之範圍，並兼顧被告防禦權之行使
    ，其中屬於絕對必要記載事項之『犯罪事實』，係指犯罪構
    成要件之具體事實。故所謂犯罪已經起訴，係指起訴書之犯
    罪事實欄，已就特定犯罪構成要件之基本事實，具體記載，
    並足據以與其他犯罪事實區分，始克當之。」最高法院九十
    二年度台上字第六Ｏ號判決採同一見解。
二、經查：刑法第二百十七條第二項之「盜用印章罪」，以「盜
    用印章、印文或署押」及「足以生損害於公眾或他人」二者
    為其構成要件。此項構成要件之具體事實，須於起訴書事實
    欄內有相當之記載，始得謂為已經起訴。本件起訴書之犯罪
    事實欄，僅記載：「乙○○因無法支付租金，向丁○○以選
    購珠寶為由，擬借用台鳳股份有限公司股票以便提供擔保，
    丁○○為使乙○○公司順利營運，以便取回本金，遂同意之
    。」「陳昇華因需現款而拒絕，乙○○意意圖為自己不法所
    有，違背充當擔保品之約定，變更持有意思，由丙○○加蓋
    丁○○之印章，交付陳昇華變賣折抵房租部分」等語，至於
    乙○○及丙○○有無「盜用」之丁○○印章，有無「足以生
    損害於公眾或他人」之事實，全無論述記載，且本件起訴書
    「證據併所犯法條」欄亦未援引「刑法第二百十七條第二項
    」盜用印章之法條，原判決第十頁倒數第二行遽謂「被告盜
    用告訴人丁○○之印章犯行（此部分起訴事實已有敘述）業
    已起訴」，自非允當。從而被告乙○○前揭行為是否亦涉犯
    刑法第二百十條、第二百十六條行使偽造私文書罪嫌，亦難
    認為起訴效力所及。
三、原判決嗣又認：被告以詐欺手段向告訴人丁○○取得台鳳股
    票之行為云云（原判決書十頁倒數第五行），應係構成刑法
    第三百三十九條第一項之詐欺罪（第一審到庭執行職務之檢
    察官雖於原審九十年四月十九日訊問時陳稱：原偵查以被告
    先以借股票為由，再於事後出售，故認為有侵占，惟依告訴
    人今日所言，被告以詐欺手詐騙台鳳股票，涉有詐欺罪嫌。
    原審卷第二百十頁，惟檢察官並沒有變更起訴法條或追加起
    訴事實），惟查：前揭起訴被告詐欺取財部分（指詐欺現金
    四百九十一萬九千五百元），係連續詐欺現金，與此未起訴
    之「詐借台鳳股票」部分，二者之犯罪態樣並不相同，前者
    係以成立「珠寶公司欠缺資金為由」，後者則係以「乙○○
    因無法支付租金，向丁○○以選購珠寶為由，擬借用台鳳股
    份有限公司股票以便提供擔保」，二者之事由亦不相同，二
    者之手法亦有差異，被告乙○○又堅決否認此部分有此詐欺
    犯行，且檢察官起訴書記載「蔡女取得丁○○款項後，仍無
    法填補資金不足窘境，再於同年八月底，房東陳昇華催討租
    金甚急，蔡女因無法支付租金」等語觀之，似指乙○○因房
    東陳昇華催討租金甚急而起意而為，且房東陳昇華催討租金
    亦係事實，並無虛假，是以乙○○所為是否有詐欺故意，亦
    有疑義，是以亦難認前後二者係基於概括犯意而為，自無連
    續犯裁判上一罪之適用，非起訴效力所及，本院亦無從合一
    審判。
四、上開未經起訴之部分，宜由檢察官另行適法之處理，本院尚
    無從合一審判，附此敘明。
據上論斷，應依刑事訴訟法第三百六十九條第一項前段、第三百
六十四條、第三百零一條第一項，第二百九十九條第一項前段，
刑法第二十八條、第三百三十九條第一項，罰金罰鍰提高標準條
例第一條前段，判決如主文。
本案經檢察官黃東焄到庭執行職務
中    華    民    國    九十五    年    六  月    七  日
                  刑事第一庭  審判長法  官  蔡  長  溪
                                    法  官  陳  祐  治
                                    法  官  林  俊  益
以上正本證明與原本無異。
如不服本判決，應於收受送達後十日內向本院提出上訴書狀，其
未敘述上訴之理由者並得於提起上訴後十日內向本院補提理由書
。
                                    書記官  廖  月  女
中    華    民    國    95    年    6     月    7     日
附錄：本案論罪科刑法條全文
中華民國刑法第339條第1項
意圖為自己或第三人不法之所有，以詐術使人將本人或第三人之
物交付者，處5年以下有期徒刑、拘役或科或併科1千元以下罰金
。
以前項方法得財產上不法之利益或使第三人得之者，亦同。
前二項之未遂犯罰之。
附表一：八十六年八月間丁○○交付被告之十六張台鳳公司股票
：
◎於八十六年八月三十日賣掉部分
 ┌──┬──────────────────┐
 │項次│          編   號                   │
 ├──┼──────────────────┤
 │ 一 │ 00000  00  000000  0 │
 ├──┼──────────────────┤
 │ 二 │ 00000  00  000000  0 │
 ├──┼──────────────────┤
 │ 三 │ 00000  00  000000  0 │
 ├──┼──────────────────┤
 │ 四 │ 00000  00  000000  0 │
 ├──┼──────────────────┤
 │ 五 │ 00000  00  000000  0 │
 ├──┼──────────────────┤
 │ 六 │ 00000  00  000000  0 │
 ├──┼──────────────────┤
 │ 七 │ 00000  00  000000  0 │
 ├──┼──────────────────┤
 │ 八 │ 00000  00  000000  0 │
 ├──┼──────────────────┤
 │ 九 │ 00000  00  000000  0 │
 ├──┼──────────────────┤
 │ 十 │ 00000  00  000000  0 │
 ├──┼──────────────────┤
 │十一│ 00000  00  000000  0 │
 ├──┼──────────────────┤
 │十二│ 00000  00  000000  0 │
 └──┴──────────────────┘
◎於八十六年十月一日賣掉部分
 ┌──┬────────────────────┐
 │項次│               編號                     │
 ├──┼────────────────────┤
 │一  │                                        │
 ├──┼────────────────────┤
 │二  │ 00000  00ＮＸ  000000  0 │
 ├──┼────────────────────┤
 │三  │ 00000  00ＮＸ  000000  0 │
 ├──┼────────────────────┤
 │四  │ 00000  00ＮＸ  000000  0 │
 └──┴────────────────────┘
附表二：八十六年九月十日丁○○交付被告之八張台鳳公司股票
：
 ┌──┬────────────────────┐
 │項次│               編號                     │
 ├──┼────────────────────┤
 │一  │ 一二○六  八四ＮＤ  000000  0   │
 ├──┼────────────────────┤
 │二  │ 一二○六  八五ＮＤ  000000  0   │
 ├──┼────────────────────┤
 │三  │ 一二○六  八四ＮＤ  000000  0   │
 ├──┼────────────────────┤
 │四  │ 一二○六  八三ＮＤ  000000  0   │
 ├──┼────────────────────┤
 │五  │ 一二○六  八五ＮＤ  000000  0   │
 ├──┼────────────────────┤
 │六  │ 一二○六  八三ＮＤ  000000  0   │
 ├──┼────────────────────┤
 │七  │ 一二○六  八四ＮＸ  000000  0   │
 ├──┼────────────────────┤
 │八  │ 一二○六  八五ＮＸ  000000  0   │
 └──┴────────────────────┘


司法院資訊處製作；財團法人民間司法改革基金會備份。
